【裁判字號】    97,易,2257
【裁判日期】    970730
【裁判案由】    傷害
【裁判全文】
臺灣臺中地方法院刑事判決              97年度易字第2257號
公  訴  人  臺灣臺中地方法院檢察署檢察官
被      告  甲○○
上列被告因傷害案件，經檢察官提起公訴（97年度偵字第2996號
），本院判決如下：
    主  文
甲○○犯傷害罪，累犯，處拘役拾日，如易科罰金，以新臺幣
壹仟元折算壹日。
    事  實
一、甲○○前曾因傷害案件，經法院判處有期徒刑6月確定，於
    民國95年7月3日易科罰金執行完畢。嗣甲○○擔任臺中市○
    區○○街51號大樓之管理員，於96 年12月1日上午8時46分
    許，因細故在上開地點與丙○○發生衝突，甲○○竟基於傷
    害之犯意，以徒手方式出手毆打丙○○，並與丙○○倒地扭
    打，致丙○○受有頸部抓傷及頭部、右手肘、右大腿等處鈍
    挫傷之傷害。
二、案經丙○○訴由臺中市警察局第二分局報告臺灣臺中地方法
    院檢察署檢察官偵查起訴辦。
    理  由
壹、程序部分：
一、按除簡式審判程序、簡易程序及第376條第1款、第2款所列
    之罪之案件外，第一審應行合議審判，刑事訴訟法第284條
    之1定有明文；次按最重本刑為3年以下有期徒刑、拘役或專
    科罰金之罪，亦為刑事訴訟法第376條第1款所明定。
二、查本件被告涉刑法第277條第1項之傷害罪，其最重本刑為3
    年以下有期徒刑，依上開規定，自毋庸行合議審判，合先敘
    明。
貳、實體部分：
一、證據能力部分：
    現行刑事訴訟法為保障被告之反對詰問權，排除具有虛偽危
    險性之傳聞證據，以求實體真實之發見，於該法第159條第1
    項明定被告以外之人於審判外之言詞或書面陳述，除法律有
    規定者外，不得作為證據。本件檢察官、被告於本院審理程
    序中，並未就本案卷內證據資料之證據能力提出爭執，且迄
    於言詞辯論終結前，均未主張有刑事訴訟法第159條第1項不
    得為證據之情形，應認均已同意本案卷內之證據資料均得作
    為本案證據，且經本院審酌後，認無不適當之情形，是本案
    卷內之證據均有證據能力，合先敘明。
二、認定犯罪事實所根據的證據及理由：
  (一)被告甲○○於本院審理中坦白承認確有於上開時、地與告訴
    人丙○○發生扭打並致丙○○受有傷害之事實，核為告訴人
    丙○○指訴情節大致相符，被告自白與事實相符，應堪採信
    。
  (二)目擊證人陳台福於警詢中亦證稱：伊當時出大樓大門，看見
    告訴人與被告抱在一起，伊有問被告怎麼與告訴人抱在一起
    ，被告就問告訴人為何罵他髒話，伊有問告訴人有無罵被告
    髒話，告訴人沒有回答等語明確，足認被告與告訴人確有因
    故發生扭打之事實。
  (三)告訴人受有脖子抓傷、頭部、右手肘及左大腿頓挫傷之傷害
    ；而被告亦受有左手腕擦挫傷之傷害，此有中國醫藥大學附
    設醫院診斷證明書及行政院衛生署臺中醫院診斷證明書各1
    紙附卷可憑，足認被告與告訴人確實有發生扭打並成傷之事
    實。
  (四)本件事證明確，被告犯行洵堪認定。
三、論罪科刑的理由：
  (一)核被告所為，係犯刑法第277條第1項之傷害罪。
  (二)被告前曾受實欄所載之有期徒刑之宣告，並經執行完畢，於
    5年以內再故意犯本件有期徒刑以上之罪，依刑法第47條第1
    項規定，為累犯，依法應加重其刑。
  (三)檢察官雖具體請求判處被告有期徒刑7月之刑度，惟本院審
    酌被害人所受傷勢非重，係因細故致雙方發生扭打，非被告
    單方行為所致，認檢察官之求刑尚嫌過重；併爰審酌被告前
    有多次前科，猶不知控制自己脾氣，僅因細故即傷害被害人
    ，事後未能取得被害人之諒解，惟犯罪後尚能坦承犯行，態
    度尚稱良好等一切情狀，量處如主文所示之刑，並諭知易科
    罰金之折算標準。
參、適用法律依據：
一、刑事訴訟法第284條之1、第299條第1項前段。
二、刑法第277條第1項、第47條第1項、第41條第1項前段。
三、刑法施行法第1條之1。
本案經檢察官乙○○到庭執行職務。
中    華    民    國    97    年    7     月    30    日
                   刑事第一庭    法  官  洪挺梧
以上正本證明與原本無異。
如不服本判決，應於收受送達後10日內向本院提出上訴書狀（應
敘述具體理由並附繕本）。
上訴書如未敘述理由，應於上訴期間屆滿後20日內補提理由書於
本院。
                                 書記官  劉雅玲
中    華    民    國    97    年    7     月    30    日
附錄本判決論罪科刑法條：
中華民國刑法第277條
（普通傷害罪）
傷害人之身體或健康者，處3年以下有期徒刑、拘役或1千元以下
罰金。
犯前項之罪因而致人於死者，處無期徒刑或7年以上有期徒刑；
致重傷者，處3年以上10年以下有期徒刑。


司法院資訊處製作；財團法人民間司法改革基金會備份。
